# 求助陈版：关于合并利润表利息费用和利息收入的列示

提问人：clearshadow 时间：2019-10-24 06:30:13
非上市公司，母公司 A 在银行贷款 1000 万，假设支付利息 60 万，母公司将贷款收到的本金转借给子公司 B，为平贷，子公司 B 对 A 利息支出60 万，子公司 B 再将此 1000 万元转借给B 的子公司C，收取利息收入70 万，C 公司全部资本化。请问在 B 和 A 的合并利润表中要如何列示财务费用以及利息费用、利息收入明细？（假定 C符合资本化条件，不考虑其他事项，BC均为全资子公司）谢谢老师！

回答人：chenyiwei
B 的合并报表中，应抵销赚取的息差 10 万元，按对外利息支出 60 万元予以资本化。就该笔借款而言，无费用化利息。
A 的合并报表中，同样是按对外利息支出 60 万元予以资本化。